臺灣士林地方法院交通事件裁定　　　　　　　　　　九十三年度交聲字第七一七號
　　原處分機關　交通部公路總局台北區監理所
　　異　議　人
　　即受處分人　甲○○
右列異議人即受處分人因違反道路交通管理處罰條例案件，對於交通部公路總局台北
區監理所九十三年七月五日所為之處分（原處分案號：北監自裁字裁四─Ｃ00
00000號）聲明異議，本院裁定如左：
    主  文
異議駁回。
    理  由
一、按汽車號牌每車兩面，應正面懸掛固定於車輛前後端之明顯適當位置，道路交通
    安全規則第十一條第一項第一款定有明文。次按汽車已領有號牌而未懸掛或不依
    指定位置懸掛者，處汽車所有人新台幣（下同）三千六百元以上一萬零八百元以
    下罰鍰，禁止其駕駛，並吊銷其牌照、號牌，道路交通管理處罰條例第十二條第
    一項第七款、第二項，分別亦有明文。
二、原處分意旨略以：異議人即受處分人甲○○所有車牌號碼五Ｃ─九七六號自用
    小客車，於民國九十三年二月二十八日十六時四十分，由駕駛人陳威宇駕駛行經
    台北縣五股鄉○○路，經警查覺未懸掛號牌，乃當場攔停掣單舉發「領有號牌而
    未懸掛」之交通違規，爰依道路交通管理處罰條例第十二條第一項第七款、第二
    項之規定，裁處汽車所有人即異議人罰鍰八千七百元及吊銷該自用小客車牌照之
    處分。
三、異議人聲明異議意旨略以：本件遭舉發違規之車牌號碼五Ｃ─九七六號自用小
    客車，平日均由伊胞弟陳威宇所使用，案發當日陳威宇駕駛該車行經五股路段，
    途中因前車牌螺絲鬆脫，惟恐該車牌於行駛間掉落，乃將前車牌暫時取下放置車
    內，至於後車牌則仍依規定懸掛，嗣經警攔停時，駕駛人陳威宇亦有將該前車牌
    出示於員警，惟仍經警舉發未懸掛前車牌之違規，致異議人必須重新驗車領牌，
    此等無心之過，竟需耗費如此工程、物資，原處分實難令人甘服云云。
四、本院查：
(一)異議人所有前揭車牌號碼五Ｃ─九七六號自用小客車，於九十三年二月二十八
    日十六時四十分許，由駕駛人陳威宇駕駛行經台北縣五股鄉○○路，因該車未懸
    掛前號牌，當場為警攔停舉發違規之事實，業據異議人自承在卷，並有台北縣政
    府警察局北縣警交字第Ｃ0000000號舉發違反道路交通管理事件通知單
    一紙附卷可稽，應甚明確，堪予認定。
(二)異議人雖辯稱該前號牌係於行駛途中螺絲鬆脫，因唯恐號牌掉落，始將之暫時取
    下放置車內云云。然查，本件為警攔停舉發時，駕駛人陳威宇即向員警表明因日
    前螺絲掉落，致車牌無法懸掛等語明確，此有台北縣政府警察局蘆洲分局函一紙
    在卷可憑，核與異議人所稱係於為警查獲當日行駛途中，因螺絲鬆脫始暫時取下
    車牌之辯，出入甚大，而陳威宇係實際使用車輛之人，此為異議人所是認在卷，
    是陳威宇所稱於為警舉發違規之數日前，即因螺絲掉落而未懸掛牌號等情節，自
    應較未實際使用車輛之異議人所言可信，參以異議人於九十三年三月二十二日申
    訴時陳稱：係因車牌螺絲掉落，導致車牌無法懸掛而放置在後車廂內等語，此有
    違規案件陳述書一紙在卷足憑，嗣於聲明異議時，則改稱因螺絲鬆脫，唯恐車牌
    於行駛間掉落，始將車牌取下放置車內等語，核其先後所辯內容，關於未懸掛車
    牌之原因，究係因螺絲「掉落」致使車牌無法懸掛，抑或僅單純螺絲「鬆脫」，
    唯恐車牌掉落，始將車牌暫時取下，所辯不一，已難信為真實，又如僅係螺絲鬆
    脫，自可徒手將螺絲旋緊，亦無將之逕行取下放置車內之理，是異議人前揭所辯
    ，應係事後飾卸之詞，無足採信，本件案發當日，上開車輛應係未懸掛前車牌即
    上路行駛，應甚明確，堪予認定。
(三)按汽車號牌懸掛位置，除原設有固定位置外，汽車號牌每車兩面，應正面懸掛於
    車輛前後端之明顯適當位置並固定，道路交通安全規則第十一條第一項第一款既
    定有明文，則汽車號牌應懸掛二面，且於車輛前後均需懸掛固定，方符合規定甚
    明，本件異議人所有前開車輛既已領有二面車牌，竟僅懸掛一面即上路行駛，自
    係屬未依規定懸掛，而該當於前開道路交通管理處罰條例第十二條第一項第七款
    所規定之交通違規行為。從而，原處分機關以本案違規事實明確，援引首揭規定
    ，裁處汽車所有人即異議人罰鍰八千七百元，並吊銷其自用小客車之牌照，於法
    並無不合，本件異議為無理由，應予駁回。
據上論斷，應依道路交通案件處理辦法第十九條，裁定如主文。
中　　　華　　　民　　　國　　九十三　　年　　　九　　　月　　二十二　　日
                                    臺灣士林地方法院交通法庭
                                        法  官  吳  祚  丞
右正本證明與原本無異。
如不服本裁定應於送達後五日內向本院提出抗告狀。
                                        書記官  林  立  原
中　　　華　　　民　　　國　　九十三　　年　　　九　　　月 　　三十　 　日
